臺灣基隆地方法院刑事判決　　　　　 100年度交簡上字第50號
上　訴　人　臺灣基隆地方法院檢察署檢察官
被　　　告　王晨煒
上列上訴人因被告公共危險案件，不服本院基隆簡易庭100 年度
基交簡字第646 號，中華民國100 年9 月22日所為第一審刑事簡
易判決（偵查案號：100 年度速偵字第406 號）提起上訴，本院
管轄第二審之合議庭判決如下：
    主  文
上訴駁回。
    事實及理由
一、本案經本院審理結果，認第一審判決以上訴人即被告犯刑法
    第185條之3之服用酒類，不能安全駕駛動力交通工具而駕駛
    罪，量處拘役20日，如易科罰金以新台幣1,000 元折算1 日
    ，緩刑2 年，認事用法及量刑均無不當，應予維持。相關事
    實、證據及理由茲引用第一審判決書及檢察官聲請簡易判決
    處刑書之記載（詳如附件）。
二、上訴人上訴意旨略以：本件被告為警查獲時，測得其呼氣酒
    精濃度達每公升0.75毫克，並逆向行駛而為警攔查，幸未發
    生事故，足見其酒醉程度非輕，被告之所以未發生實害，係
    因員警及早發覺攔查，乃原審僅處以拘役20日並予以緩刑之
    宣告，其量刑明顯過輕，且原審為緩刑之宣告，實質上架空
    處罰之法律效果，亦有所不當，是原審所處刑罰應有加重之
    空間，請撤銷原判決，另為適當之判決。
三、按被告行為後，刑法第185 條之3 業於100 年11月30日修正
    公布，於100 年12月2 日生效施行。修正前刑法第185 條之
    3 規定：「服用毒品、麻醉藥品、酒類或其他相類之物，不
    能安全駕駛動力交通工具而駕駛者，處1 年以下有期徒刑、
    拘役或科或併科15萬元以下罰金」，修正後刑法第185 條之
    3 第1 項則規定：「服用毒品、麻醉藥品、酒類或其他相類
    之物，不能安全駕駛動力交通工具而駕駛者，處2 年以下有
    期徒刑、拘役或科或併科20萬元以下罰金」，顯係提高有期
    徒刑及罰金之規定，經比較新舊法結果，當以適用修正前之
    規定對被告較有利，應依刑法第2 條第1 項前段規定，適用
    被告行為時之法律即修正前刑法第185 條之3 規定處斷。核
    被告所為，係犯修正前刑法第185 條之3 服用酒類不能安全
    駕駛動力交通工具而駕駛罪。原審認被告犯罪事證明確，適
    用修正前刑法第185 條之3 、第41條第1 項前段、第74條第
    1 項第1 款，刑法施行法第1 條之1 等規定，並審酌被告明
    知酒後駕車在道路上行駛，對一般往來之公眾及駕駛人自身
    具有高度危險性，仍執意酒後駕車，既漠視自身安危，更枉
    顧公眾安全；並考量被告本次幸未致生交通實害、員警依法
    施測所得之酒精濃度則為0.75mg/L，兼衡量被告核無酒後不
    能安全駕駛而遭法院判處罪刑之相類素行，暨其坦承己過而
    表悛悔之犯後態度，並審酌被告前未曾因故意犯罪受有期徒
    刑以上刑之宣告，有臺灣高等法院被告前案紀錄表在卷可參
    ，本次僅因一時失慮，致罹刑典，犯後並已深表悔悟，經此
    科刑教訓，信當知所警惕，而無再犯之虞，因認所受刑之宣
    告，以暫不執行為適當等一切情狀，判處拘役20日，如易科
    罰金以新台幣1,000 元折算1 日，緩刑2 年，經核其認事用
    法均無違誤，量刑尚屬允恰，難認有何明顯裁量逾越或濫用
    之違法情事，雖原審判決時未及比較新舊法，但其所適用者
    係舊法即修正前刑法第185 條之3 規定，與上述比較新舊法
    之結果相同，對判決結果不生影響，自應予維持。本件上訴
    核無理由，應予駁回。
據上論斷，應依刑事訴訟法第455 條之1 第1 項、第3 項、第36
8 條、第373 條，判決如主文。
本案經檢察官張長樹到庭執行職務。
中    華    民    國    100   年    12    月    30    日
                  刑事第三庭審判長法  官  陳志祥
                                  法  官  張婷妮
                                  法  官  黃梅淑
以上正本證明與原本無異。
本件判決不得上訴。
中    華    民    國    100   年    12    月    30    日
                                  書記官  丁妍君